【裁判字號】    98,交易,132
【裁判日期】    990128
【裁判案由】    業務過失傷害
【裁判全文】
臺灣苗栗地方法院刑事判決             98年度交易字第132號
公  訴  人  臺灣苗栗地方法院檢察署檢察官
被      告  乙○○
選任辯護人  張智宏律師
被      告  丁○○
上列被告等因業務過失傷害等案件，經檢察官提起公訴（98年度
偵字第2791號），本院判決如下：
    主  文
乙○○、丁○○均無罪。
    理  由
一、本件公訴意旨略以：被告乙○○於苗栗縣大湖鄉公所擔任清
    潔隊司機，平日以駕駛為業，為從事業務之人。於民國97年
    7 月11日上午9 時某分許，駕駛車號9F-745號自用大貨車（
    即垃圾車）搭載甲○○，沿苗栗縣公館鄉○○村○○○○道（
    下稱台72線道）由東往西方向行駛，於同日10時許，行經台
    72線24.6公里石墻村匝道口路口時，本應注意車前狀況，隨
    時採取必要之安全措施，而依當時天候晴、路面狀況乾燥、
    無缺陷、視距良好等情，並無不能注意情事，竟疏未注意及
    此，適有被告丁○○駕駛車號R2-6113 號自用小客車，搭載
    戊○○○、丙○○，自公館鄉○○村○道口（下稱石墻村匝
    道口）左轉進入台72線道欲轉往大湖方向，行經前開路口，
    亦疏未注意車前狀況及左右來車，兩車因而在石墻村匝道路
    口發生碰撞，致被告乙○○受有左側脛骨及腓骨開放性骨折
    之傷害，被告丁○○因而受有胸部挫傷、左側第六根肋骨骨
    折、左側鎖骨骨折、左耳撕裂傷等傷害，戊○○○因而受有
    外傷性蜘蛛膜下腔出血、左側氣胸、左鎖骨骨折、骨盆骨折
    等傷害，丙○○因而受有左耳裂傷、左小眼挫傷等傷害。因
    認被告乙○○涉有犯刑法第284 條第2 項前段之業務過失傷
    害罪嫌，而被告丁○○涉有刑法第284 條第1 項前段之過失
    傷害罪嫌。
二、證據能力之認定：
（一）被告乙○○及其選任辯護人主張，被告兼告訴人丁○○、
      告訴人戊○○○、丙○○於警詢之供述均無證據能力（見
      本院卷第32頁）。經查，證人丁○○、戊○○○、丙○○
      於警詢中所為之供述，均係被告以外之人於審判外所為之
      言詞陳述，屬傳聞證據，經審酌該等陳述之內容，並考量
      證人丁○○、戊○○○於本院審理時業經傳喚到庭具結作
      證，認其等於警詢時之陳述，尚非為證明本件犯罪事實之
      存否所必要者，而與刑事訴訟法第159 條之2 或第159 條
      之3 所定情形不相符合，復查無其他得例外取得證據能力
      之法律依據，是依刑事訴訟法第159 條第1 項規定，應認
      不具證據能力。然證人丁○○、戊○○○、丙○○於警詢
      中所為之陳述，雖不得直接作為認定犯罪事實存否之證據
      ，惟於詰問過程中，如為與先前所述不一致之陳述時，仍
      容許以之作為彈劾證據，用以爭執其先後不一致陳述之證
      明力（最高法院94年度臺上字第6881號判決意旨參照），
      併予敘明。
（二）按被告以外之人於審判外之言詞或書面陳述，除法律有規
      定者外，不得作為證據；又被告以外之人於審判外之陳述
      ，雖不符合同法第159 條之1 至第159 條之4 之規定，但
      經當事人於審判程序同意作為證據，法院審酌該言詞陳述
      或書面陳述作成時之情況，認為適當者，亦得為證據。當
      事人、代理人或辯護人於法院調查證據時，知有第159 條
      第1 項不得為證據之情形，而未於言詞辯論終結前聲明異
      議者，視為有前項之同意，刑事訴訟法第159 條第1 項及
      第159 條之5 分別定有明文。查本判決下列所引用之其他
      各該被告以外之人於審判外之陳述，雖屬傳聞證據，惟均
      經當事人於本院準備程序及審判期日中表示無意見而不予
      爭執，且迄至言詞辯論終結前亦未再聲明異議（見本院卷
      第32頁、第206 頁以下），本院審酌此等證據資料製作時
      之情況，尚無違法不當及證明力明顯過低之瑕疵，亦認為
      以之作為證據應屬適當，故揆諸前開規定，認前揭證據資
      料均例外有證據能力。又有證據能力之證據非謂對被告犯
      罪事實存否已具備相當之證明力，僅足供本院判斷事實之
      真偽而已，合先敘明。
三、按犯罪事實應依證據認定之，無證據不得推定其犯罪事實。
    又不能證明被告犯罪者，應諭知無罪之判決，刑事訴訟法第
    154 條、第301 條第1 項分別定有明文。又事實之認定，應
    憑證據，如未能發現相當證據，或證據不足以證明，自不能
    以推測或擬制之方法，為裁判基礎（最高法院40年臺上字第
    86號判例意旨參照）。且認定犯罪事實所憑之證據，雖不以
    直接證據為限，間接證據亦包括在內，然而無論直接證據或
    間接證據，其為訴訟上之證明，須於通常一般之人均不致有
    所懷疑，而得確信其為真實之程度者，始得據為有罪之認定
    ，倘其證明尚未達到此一程度，而有合理之懷疑存在而無從
    使事實審法院得有罪之確信時，即應由法院為諭知被告無罪
    之判決（最高法院76年臺上字第4986號判例意旨參照）。而
    刑事訴訟法第161 條已於91年2 月8 日修正公布，其第1 項
    規定：檢察官就被告犯罪事實，應負舉證責任，並指出證明
    之方法。因此檢察官對於起訴之犯罪事實，應負提出證據及
    說服之實質舉證責任，倘所提出之證據，不足為被告有罪之
    積極證明，或其指出證明之方法，無從說服法院以形成被告
    有罪之心證，基於無罪推定之原則，自應為被告無罪判決之
    諭知（最高法院92年臺上字第128 號判例意旨參照）。又當
    事人得聲請法院調查證據，而法院為發見真實，亦得依職權
    調查證據，但限於維護公平正義或對被告之利益有重大關係
    之事項為限，修正刑事訴訟法第163 條第1 、2 項定有明文
    。故法院固得依職權調查證據，但並無蒐集證據之義務。蒐
    集證據乃檢察官或自訴人之職責，事實審法院應以調查證據
    為其主要職責，其調查之範圍，亦以審判中所存在之一切證
    據為限，案內不存在之證據，即不得責令法院為發現真實，
    應依職權從各方面蒐集證據（最高法院91年度臺上字第5846
    號判決意旨參照）。末按告訴人之告訴，係以使被告受刑事
    訴追為目的，是其陳述是否與事實相符，仍應調查其他證據
    以資審認，始得為被告不利之認定（最高法院52年臺上字第
    1300號判例意旨參照）。
四、檢察官認被告乙○○、丁○○涉有前揭罪嫌，無非係以告訴
    人兼被告乙○○、丁○○之指述及證人甲○○、戊○○○之
    證述，並有診斷證明書、道路交通事故調查報告表、車損照
    片、現場照片暨臺灣省竹苗區車輛行車事故鑑定委員會鑑定
    意見書為其論據。訊據被告2 人，固均坦承有時上開時間，
    分別駕車於台72線道24.6公里石墻村匝道路口，發生撞擊，
    而受有前揭傷害等事實。然均堅決否認有何上開過失傷害犯
    行，被告乙○○辯稱：當時伊是沿台72線道外線道從大湖汶
    水往苗栗、後龍方向行駛，行駛至距離該匝道口紅綠燈號誌
    前約10幾公尺時，看到到丁○○所駕之自用小客車從匝道上
    來，即將車速從原來約每小時70公里減至每小時60公里，伊
    看見丁○○所駕自用小客車行至匝道口時停在停止線上，並
    確認伊行進方向之號誌是綠燈，乃依照交通號誌繼續行駛，
    然而丁○○所駕自用小客車突然衝出，伊見剎車不及便將車
    子往左閃，遂於上開路段內車道發生撞擊，是乙○○闖紅燈
    ，伊並無過失等語；被告丁○○則以：當時伊駕駛車號R2-6
    113 號自用小客車，自公館鄉○○村○○○○○道匝道，欲進
    入台72線道左轉大湖方向行駛，伊行駛至該匝道口時，因紅
    綠燈號誌顯示紅燈，乃於匝道口前之停止線前停了約10餘秒
    ，等到中央分隔島直立式紅綠燈號誌之綠燈亮起時就左轉，
    駕駛車輛剛起步沒多久旁邊就撞到了，係乙○○駕駛車輛闖
    紅燈，伊並無過失等語置辯。
五、經查：
（一）被告乙○○於苗栗縣大湖鄉公所擔任清潔隊司機，平日以
      駕駛為業，於97年7 月11日上午9 時某分許，駕駛前開自
      用大貨車搭載李貴幅，沿台72線道由東往西方向行駛，於
      同日10時許，行經台72線道24.6公里石墻村匝道路口，適
      有被告丁○○駕駛自用小客車搭載戊○○○、丙○○，自
      公館鄉○○村○道口左轉進入台72線道，欲轉往大湖方向
      ，雙方在該匝道路口碰撞，致被告乙○○受有左側脛骨及
      腓骨開放性骨折之傷害，被告丁○○因而受有胸部挫傷、
      左側第六根肋骨骨折、左側鎖骨骨折、左耳撕裂傷等傷害
      ，戊○○○因而受有外傷性蜘蛛膜下腔出血、左側氣胸、
      左鎖骨骨折、骨盆骨折等傷害，丙○○因而受有左耳裂傷
      、左小眼挫傷等傷害之事實，業據被告乙○○於警詢、偵
      查及本院審理中供述詳實（見臺灣苗栗地方法院檢察署98
      年度偵字第2791號卷〈下稱偵查卷〉第5 頁至第7 頁、第
      64頁至第66頁，本院98年度交易字第132 號卷〈下稱本院
      卷〉第38頁、第40頁），核與被告丁○○於警詢及本院審
      理中陳述相符（見偵查卷第12頁至第14頁、第66頁，本院
      卷第97頁），並經證人甲○○結證屬實（見偵查卷第9 頁
      至第11頁、第66頁，本院卷75頁）。復有苗栗縣警察局苗
      栗分局交通事故現場圖、道路交通事故調查報告表（一）
      （二）、現場照片及車損照片共16張、衛生署苗栗醫院診
      斷證明書1 紙、長庚紀念醫院診斷證明書3 紙、弘大醫院
      診斷證明書1 紙等在卷可參（見偵查卷第20頁至第22頁、
      第28頁至第35頁、第8 頁、第50頁至第53頁）。
（二）按本件肇事之台72線道24.6公里石墻村匝道路口，係設有
      行車管制號誌之交岔路口，且車禍當時之號誌動作正常，
      有道路交通事故調查報告表（一）在卷可憑（見偵查卷第
      21頁）；而上開肇事地點行車管制號誌輪放情形，經苗栗
      縣苗栗分局員警查證結果為：台72線道主幹道東往西方
      向↑綠燈時，匝道口紅燈。台72線道主幹道東往西方向
      ←綠燈、直行紅燈時，匝道口紅燈。匝道口綠燈，台72
      線道主幹道東往西方向紅燈。此觀諸苗栗縣警察局苗栗分
      局98年9 月17日栗警偵字第0980023640號函所附現場照片
      7 張即明（見本院卷第17頁至第20頁）。是本件肇事交岔
      路口既設有行車管制號誌且號誌動作正常，依被告2 人之
      行車方向及號誌變換情形，必有一方違反行車管制號誌，
      因而本件車禍之肇事原因首應取決於何方違反交通號誌而
      定。
（三）準此，就本件肇事原因究為何方違反行車管制號誌，本院
      判斷如下：
   1、被告乙○○駕駛車輛沿台72線道由東往西向行駛，而被告
      丁○○則沿坡度約15度之石墻村匝道行駛而上，在匝道路
      口以約345 度U 型迴轉欲往大湖方向行駛，2 車於台72線
      道24.6公里處之內側車道發生碰撞，係被告乙○○所駕之
      自用大貨車前車頭與被告丁○○所駕之自用小客車左側車
      身發生撞擊，致自用大貨車車頭毀損、自用小客車前檔玻
      璃破裂、水箱蓋及側邊車身破裂，此有苗栗縣警察局苗栗
      分局交通事故現場圖、道路交通事故調查報告表（一）（
      二）、現場暨車損照片25張附卷可稽（見偵查卷第20頁至
      第23頁、第28頁至第34頁，本院卷第136 頁至第147 頁）
      。然無論被告乙○○、丁○○何人違反行車管制號誌而行
      ，均有可能造成上開撞擊，自難依前開碰撞情形推認肇事
      原因。
   2、徵諸肇事現場路面痕跡，於台72線道24.6公里處之最內側
      車道存有2 條有長約11.8公尺及6.3 公尺之輪胎擦地痕，
      後緊接1 條長約8.6 公尺刮地痕，此有苗栗縣警察局苗栗
      分局交通事故現場圖及現場照片2 張在卷可查（見偵查卷
      第21頁、第35頁）。然經證人即當日到場處理事故之員警
      葉德能於本院審理中到庭證稱：上開2 條輪胎擦地痕應為
      被告丁○○駕駛之自用小客車所遺留，但其至場處理時，
      因地面沾有機油，且有拖吊車、救護車通行現場，實無法
      確定前開1 條刮地痕為何車所造成等語（見本院卷第112
      頁至第115 頁）。是肇事現場路面刮痕之造成原因已難判
      斷，遑論據此推認事故發生係何人違反行車管制號誌。
   3、又臺灣省竹苗區車輛行車事故鑑定委員會鑑定意見書認，
      本案係在行車管制號誌正常運作之交岔路口發生撞擊，雙
      方使用之號誌時相不同，惟因現有資料無法判定何方未依
      號誌指示行駛，而無法鑑定肇事原因等語，此有該會97年
      11月17日竹苗鑑第0975303556號函在卷足稽（見偵查卷第
      36頁）。足認臺灣省竹苗區車輛行車事故鑑定委員會因資
      料不足，亦無法判斷究係何人闖越紅燈而未遵守交通管制
      號誌。
   4、另本件肇事路段並未架設監視器，且當時現場除證人甲○○、戊○○○及丙○○外並無其他目擊證人，此業經證人
      葉德能於本院審理時證述甚詳（見本院卷第116 頁）。綜
      上，本案肇事現場既無監視器，又無其他不具利害關係之
      目擊證人，而依撞擊情形、肇事後現場之跡證、證人葉德
      能之證述及臺灣省竹苗區車輛行車事故鑑定委員會鑑定意
      見，均無法確認究被告被告乙○○、丁○○何人違反行車
      管制號誌。
（四）再者，證人即告訴人乙○○於偵訊時結稱：當時車禍情形
      ，伊是沿台72線道外車道，從大湖汶水往苗栗、後龍方向
      行駛，行至石墻村匝道口前約10餘公尺，即看見丁○○所
      駕駛自用小客車從匝道上來，伊便從外車道轉入中線車道
      行駛，並將車速由每小時70公里減至每小時60公里，而丁○○所駕駛自用小客車行駛至匝道口時，在停止線前停了
      下來，伊確認其行進方向之紅綠燈號誌為綠燈，旋即加速
      欲通過該路口，正當其通過該肇事路口時，丁○○駕駛自
      小客車突然衝出，伊因所駕駛自用大貨車為重車，實煞車
      不及而將車子往左閃，雙方遂在該路口之內車道發生碰撞
      ，伊車輛車頭部位與丁○○車輛側邊發生撞擊等語（見偵
      查卷第64頁至第66頁）。另於本院審理中表示：本件車禍
      發生係因丁○○駕駛自用小客車，未依號誌指示，闖越紅
      燈而違規左轉，致伊發現時不及煞車而發生碰撞，伊對於
      車禍之發生因無過失等語（見本院卷第38頁至第40頁、第
      208 頁）。然證人即告訴人丁○○卻於本院審理中證稱：
      當天從石墻村匝道上台72線道，欲往大湖方向行駛，才剛
      上匝道就看到匝道口的紅綠燈號誌為紅燈，所以將車子慢
      速行至匝道口停止線前停了下來，因為當時匝道口停止線
      規劃較貼近路口，所以伊停車的位置無法看見上方紅綠燈
      號誌顯示，其係觀看台72線道中央分隔島所設立之立式紅
      綠燈號誌，待該號誌轉為綠燈，伊啟動車輛以迴轉方式左
      轉往大湖方向行駛，一開出便與乙○○所駕駛自用大貨車
      發生撞擊等語（見本院卷第89頁至第101 頁）。稽之證人
      即告訴人乙○○、丁○○之上開證詞，均稱自己係按交通
      號誌行駛而相互指責對方違規闖紅燈，顯有矛盾，且其等
      2 人之證詞均牽涉己身之刑事責任及民事賠償責任，在無
      其他證據佐證之情形下，實難僅憑告訴人2 人之相互指證
      ，即遽認被告2 人有闖越紅燈之行為。
（五）又證人即被告丁○○之妻戊○○○雖於本院審理中證述：
      車禍發生當時，其坐在副駕駛座位置，當天其一家人從中
      壢要回大湖，中途經公館鄉福樂麵店吃麵，吃完後就上台
      72線道要回大湖，上台72線道時紅綠燈號誌是紅燈，其等
      停下來等紅燈，一下子變綠燈，車子啟動旋即發生碰撞，
      之後發生何事其均不復記憶等語（見本院卷第101 頁至第
      105 頁）。然其於警詢時證稱：「（問：你是否知道車禍
      發生的情形？）我不記得了，我只知道自中壢回苗栗行經
      高速公路（實為台72線道）然後要轉彎，之後就不知道了
      。」等語，是其前後指述不一而有瑕疵，且衡諸前開警詢
      時間相較於本院審理距車禍發生較近，理當記憶應較為清
      晰、正確，然證人戊○○○於警詢時，對於車禍之發生經
      過既因車禍受傷而不復記憶，卻於審理中更迭其詞表示，
      曾看見紅綠燈號誌由紅燈轉為綠燈，是否係已對被告乙○○提出刑事告訴，因訴訟之直接利害關係而致證詞存有偏
      頗，已非無疑。再衡之其於審理中以證人身份經交互詰問
      ，對於當天是從石墻村匝道上快速道路、車子開到哪個地
      方被撞、有無看到直行車道有無車、在直行車道哪一車道
      被撞到、當時車上2 個女兒在車上做什麼事情等關無車禍
      發生前後之情形，均答以不知道（見本院卷第103 頁至第
      105 頁）。更足徵其所為車禍發生經過之指述憑信性甚低
      ，自難以其存有瑕疵之指述作為不利被告乙○○之認定。
（六）復按證人之證言是否足以證明要證事實，即證言是否具有
      實質之證據力，應以其是否具有憑信性為前提，其憑信性
      如何，依自由心證原則，法院有斟酌取捨之權（最高法院
      94年度臺上字第2677號判決意旨參照）。證人即搭乘被告
      乙○○所駕駛自用大貨車甲○○於警詢中證稱：其與乙○○同服務於大湖鄉公所，擔任技工職務，事故發生當時乙○○駕駛自用大貨車沿台72線道由汶水往後龍方向行駛，
      行經24.6公里處石墻村匝道口時，其看見右側匝道口有一
      部自小客車，當其看見時已經來不及了。而對於丁○○、
      戊○○○及丙○○等人對於乙○○提出業務過失傷害告訴
      ，其覺得很不公平，係對方搶紅燈不遵守交通號誌，其等
      也很有誠意與對方和解，但對方開出天價其等清潔隊員實
      無力負擔，希望雙方能好好商談和解事宜等語（見偵查卷
      第10頁）。復於本院審理中結稱：當天其與乙○○從大湖
      要往后里、竹南方向行駛，行經肇事路口前約200 公尺，
      見丁○○駕駛自用小客車從匝道上來，當時對方是紅燈，
      其等直行是綠燈，對方突然轉過來，也沒有打方向燈，乙○○見狀就煞車並按喇叭，但因為距離很近且其所駕駛為
      重車，煞車也來不及，旋將車子由外車道駛入內車道，2
      車發生碰撞。而其與乙○○從12歲就認識，期間一起工作
      長達6 年之久，這6 年其於大湖鄉公所職務分配均與乙○○同組，皆搭乘乙○○所駕駛自用大貨車，甚至有時乙○○精神疲勞，其亦會代為駕駛，2 人交情甚篤，車禍發生
      大家都有受傷，而於訴訟確認肇事責任後，尚須賠償勤務
      車輛之損害，因而對於本件車禍發生，感到同情乙○○且
      懊惱等語（見本院卷第74頁至第89頁）。證人甲○○與被
      告乙○○本交情甚篤，且長期有同事之誼，6 年來同組辦
      事、共同值勤，業據證人甲○○供明在卷，而本件車禍發
      生其對於被告乙○○存有高度之同情與懊惱，亦為證人所
      自承，故其證述顯然已有迴護被告乙○○而致偏袒之虞，
      本應審慎斟酌其信用性，況且，其所證車禍發生經過又無
      客觀證據為佐證，尚難遽採。
（七）本院經被告乙○○之辯護人之聲請，並徵詢被告乙○○、
      丁○○同意後，函請內政部警政署刑事警察局及法務部調
      查局為其2 人安排測謊，然經內政部警政署刑事警察局函
      覆：在測謊理論中，為顧及測謊準確度，必須於受測者明
      確認知事實行為之前提下，方能進行測試；經詳閱案卷後
      ，2 名被告均互指對方闖紅燈，因而造成本件交通事故，
      在此情況下測驗被告對案發時之記憶，恐因涉及注意機制
      而有認知錯誤之虞，故不宜進行鑑測等語，此有該局98年
      11月24日刑鑑字第0980162043號函附卷可參（見本院卷第
      187 頁）。而法務部調查局亦函覆：測謊係測試客觀犯罪
      行為之有無，對於行為外思想意識、行為動機及感官知覺
      等之測試，其生理反應無法形成內外衝突之特徵，不易造
      成明確之情緒波動反應，難獲可靠測謊結果。本案測試標
      的，當事人何者闖紅燈，對於駕駛人而言均屬感官知覺，
      非測謊範疇等語，此有該局98年12月7 日調科參字第0980
      0612150 號函附卷可佐（見本院卷第191 頁）。是被告乙○○、丁○○何人闖紅燈因涉及個人感官之認知，無法獲
      致有效生理反應模式，不宜進行測謊實案測試，因而無法
      以測謊鑑定證明被告何人駕車違反交通號誌。
（八）末者，本件公訴人試從國人駕駛習慣分析，闖紅燈之目的
      在於節省駕駛時間，然因危險性較高，駕駛人必定對於避
      免違規遭查緝或防止車禍發生等情具有相當把握，始決定
      闖紅燈而行，據此駕駛人多於對於路況熟悉之路段、直行
      車方向、及主幹道闖紅燈情形居多，參以本件事故發生撞
      擊地點，推認本件事故發生係因被告乙○○闖紅燈所致，
      而被告丁○○並無過失。公訴人上開推論雖頗有見地，然
      此推認前提是否具有精確實據統計，非無疑義。況證人葉
      德能於本院審理時即證述：本件肇事路段為其職務責任區
      ，其平常都會至此巡邏，依其平常巡邏時經驗，無論直行
      車或從匝道上來車輛，雙方都有闖紅燈之情形，無法清楚
      比較何者較多等語（見本院卷第109 頁至第111 頁）。益
      徵公訴人上開推論實難適用於本路段違規車輛，自難以此
      遽認被告乙○○有闖越紅燈之行為。
（九）綜上所陳，本件車禍之發生必有一方違反行車管制號誌，
      然綜觀全案卷證，尚無從認定被告乙○○、丁○○究何人
      闖越紅燈而未遵守行車管制號誌行進，本於「罪證有疑，
      利於被告」之法則，即不得遽為不利被告2 人之認定，亦
      即不得認定被告乙○○、丁○○存有違反行車管制號誌行
      進致車禍發生之過失行為存在。
（十）按汽車行駛時，駕駛人應注意車前狀況，並隨時採取必要
      之安全措施，道路交通安全規則第94條第3 項固定有明文
      。然按汽車駕駛人，因可信賴其他參與交通之對方亦能遵
      守交通規則，且衡諸日常生活經驗及一般合理駕駛人之注
      意能力，已為必要之注意，並已採取適當之措施，或縱未
      採取適當之措施，仍無法避免交通事故之發生時，該汽車
      駕駛人對於信賴對方亦能遵守交通規則乃竟違規之行為，
      自無預防之義務，難謂該汽車駕駛人即有能注意而不注意
      之過失，而令負過失之責任（最高法院90年度臺上字第24
      00號判決意旨可資參照）。查本件就車禍事件發生經過，
      業盡調查之能事，仍難以認定被告2 人有闖紅燈之行為，
      業如前述，然在對方駕駛車輛闖紅燈，肇致本件車禍發生
      之情形下，一般人因信賴其他參與交通者亦能遵守交通規
      則，顯難預期有闖紅燈者，駕駛車輛之從側面駛來，是以
      本件被告2 人之一方既係遵守交通號誌而駕車，並無證據
      證明預見對方違規行為之情況下，尚難認遵守交通號誌之
      一方對於不可知之對方違規行為有預防義務，而得以認其
      未注意車前狀況。本院既無法認定被告2 人何人有闖紅燈
      之行為，同依「罪疑惟輕」之法則，亦不得遽為不利被告
      2 人之認定，即不得認定被告乙○○、丁○○存有未盡注
      意車前狀況之義務。
六、綜上所述，檢察官所舉證據無法令本院認定被告2 人何人有
    闖紅燈之行為，根據「罪疑惟輕」之法則，即不得遽為不利
    被告之認定，自不得認定被告乙○○、丁○○未盡遵循行車
    管制號誌行進或注意車前狀況之義務，至卷附診斷證明書、
    道路交通事故調查報告表、車損照片、現場照片，充其量僅
    能證明被告2 人駕駛車輛肇事並受有傷害，究不能認被告2
    人均有過失行為。從而，檢察官對於本件所起訴之被告2 人
    過失傷害犯罪事實，依其所提之告訴人乙○○、丁○○之指
    述及證人甲○○、戊○○○之證述、診斷證明書、道路交通
    事故調查報告表、車損照片、現場照片暨臺灣省竹苗區車輛
    行車事故鑑定委員會鑑定意見書，均不足為被告2 人有罪之
    積極證明，且無從說服本院以形成被告有罪之心證，揆諸前
    揭說明，自應均為被告2 人無罪判決之諭知。
據上論斷，應依刑事訴訟法第301 條第1 項，判決如主文。
本案經檢察官唐先恆到庭執行職務。
中    華    民    國    99    年    1     月    28    日
                  刑事第二庭    法  官  魏宏安
以上正本證明與原本無異。
如不服本判決應於收受判決後10日內向本院提出上訴書狀，並應
應敘述具體理由。其未敘述上訴理由者，應於上訴期間屆滿後20
日內向本院補提理由書( 均須按他造當事人之人數附繕本) 「切
勿逕送上級法院」。告訴人或被害人如對本判決不服者，應具備
理由請求檢察官上訴，其上訴期間之計算係以檢察官收受判決正
本之日期為準。
                                書記官  張玉楓
中    華    民    國    99    年    1     月    28    日

司法院資訊處製作；財團法人民間司法改革基金會備份。
